臺灣新竹地方法院刑事判決　　　　　　　 94年度訴字第558號
公　訴　人　臺灣新竹地方法院檢察署檢察官
被　　　告　乙○○
　　　　　　　　　　（現另案臺灣新竹監獄執行中）
指定辯護人　本院公設辯護人甲○○
上列被告因違反槍砲彈藥刀械管制條例、毒品危害防制條例等案
件，經檢察官提起公訴（九十四年度偵字第二八二一號、二八二
二號、九十四年度毒偵字第一０九六號），本院判決如下：
    主  文
乙○○未經許可持有改造手槍，累犯，處有期徒刑肆年捌月，併
科罰金新台幣參拾肆萬元，罰金如易服勞役，以罰金總額與陸個
月之日數比例折算，褫奪公權參年，扣案之仿 BERETTA 廠 92FS
型半自動手槍製造之改造手槍（含彈匣貳個）、仿 WALTHER 廠
半自動手槍製造之改造手槍（含彈匣壹個）各壹枝、口徑 9mm
制式子彈陸顆、口徑 9mm 土造子彈伍顆、口徑 8mm 土造子彈參
顆均沒收。
又連續施用第一級毒品，累犯，處有期徒刑壹年參月，扣案之海
洛因貳拾柒包（淨重肆拾壹點參柒公克，純質淨重伍點柒伍公克
）沒收銷燬之；電子秤壹個、分裝杓子參支、分裝袋肆拾個均沒
收。
又連續施用第二級毒品，累犯，處有期徒刑壹年肆月，扣案之安
非他命拾壹包（淨重捌捌點壹貳公克，純質淨重捌貳點零肆公克
）沒收銷燬之；電子秤壹個、分裝杓子參支、分裝袋肆拾個均沒
收。
應執行有期徒刑柒年壹月，併科罰金新台幣參拾肆萬元，罰金如
易服勞役，以罰金總額與陸個月之日數比例折算，褫奪公權參年
，扣案之仿BERETTA廠92 FS型半自動手槍製造之改造手槍（含彈
匣貳個）、仿WALTHER廠半自動手槍製造之改造手槍（含彈匣壹
個）各壹枝、口徑9mm制式子彈陸顆、口徑9mm土造子彈伍顆、口
 徑8mm土造子彈參顆、電子秤壹個、分裝杓子參支、分裝袋肆拾
個均沒收；海洛因貳拾柒包（淨重肆拾壹點參柒公克，純質淨重
伍點柒伍公克）、安非他命拾壹包（淨重捌捌點壹貳公克，純質
淨重捌貳點零肆公克）均沒收銷燬之。
    犯罪事實
一、乙○○於七十三年間某日，在臺東地區，向不詳姓名年籍綽
    號「阿原」之成年男子各以新台幣（下同）五萬元及三萬元
    代價購買仿BERETTA廠九二FS型半自動手槍製造之金屬玩具
    手槍更換土造金屬槍管改造而成具有殺傷力之改造手槍（含
    彈匣二個，槍枝管制編號為0000000000）、仿WALTHER廠半
    自動手槍製造之金屬玩具手槍更換土造金屬槍管改造而成具
    有殺傷力之改造手槍（含彈匣一個，槍枝管制編號為000000
    0000）各一枝，及均具殺傷力口徑9mm制式子彈六顆（按另
    十四顆制式子彈不具殺傷力）、口徑9mm土造子彈五顆、口
    徑8mm土造子彈三顆，且為確保上開槍彈具殺傷力，即在購
    買槍彈之際，在臺東山區將上開仿BERETTA廠之改造手槍裝
    填子彈對空擊發一次，而未經許可持有上開槍彈。嗣於九十
    四年五月二十一日凌晨零時三十分許，在新竹縣關西鎮○○
    街五十五號前，當場為警查獲其所駕駛車號三九九一─ＨＤ
    自用小客車內副駕駛座椅下藏有上開槍彈，始悉上情。
二、乙○○復基於概括犯意之聯絡，連續於九十四年五月中旬至
    同年月二十一日零時許，在新竹縣關西鎮○○街五十五號住
    處及新竹縣關西鎮附近某不詳地區，分別非法施用第一級毒
    品海洛因及第二級毒品安非他命多次。
    理  由
甲、認定犯罪構成要件事實所憑之證據及其認定之理由：
  壹、證據：
    一、證據能力部分：
        按被告以外之人於審判外之陳述，雖不符前四條之規定
        ，而經當事人審判程序同意作為證據，法院審酌該言詞
        陳述或書面陳述作成時之情況，認為適當者，亦得為證
        據；當事人、代理人或辯護人於法院調查證據時，知有
        第一百五十九條第一項不得為證據之情形，而未於言詞
        辯論終結前聲明異議者，視為有前項之同意，刑事訴訟
        法第一百五十九條之五第一項、第二項分別定有明文。
        查本件公訴人所提之全部證據，被告對於其證據能力均
        未於言詞辯論終結前聲明異議，本院復審酌公訴人所提
        之證據，尚無何明顯違法之處，則無論本件證據有無符
        合刑事訴訟法第一百五十九條之一至之四之規定，依前
        開規定，均應認為具證據能力，合先敘明。
    二、證據清單部分：
      １、被告於警訊、檢察官訊問（參見偵查卷第三十二頁至
          第三十三頁；第四十八頁至第四十九頁）、本院訊問
          （參見本院九十四月四日訊問筆錄、同年月十一日準
          備程序筆錄）及審理時（參見本院同年十月二十一日
          審理筆錄）自白本件全部犯罪事實。
      ２、證人即警員干銀雄於檢察官訊問時就本件查獲過程之
          證言（參見九十四年偵字第二八二一號偵查卷第四十
          七頁至第四十八頁）。
      ３、扣案之貝瑞塔手槍（含彈匣二個，槍枝管制編號為00
          00000000），係仿BERETTA廠九二FS型半自動手槍製
          造之金屬玩具手槍更換土造金屬槍管改造而成之改造
          手槍，機械性能良好，可擊發適用子彈，具有殺傷力
          。
          另改造八厘八米手槍（含彈匣一個，槍枝管制編號為
          0000000000），係仿WALTHER廠半自動手槍製造之金
          屬玩具手槍，更換土造金屬槍管改造而成，機械性能
          良好，可擊發適用子彈，具有殺傷力。
          又口徑 9mm 制式子彈六顆（按均經試射；另十四顆
          制式子彈經試射不具殺傷力）、口徑 9mm 土造子彈
          五顆（按經試射二顆）、口徑 8mm 土造子彈三顆
          （按經試射一顆），均具殺傷力。
          此部分有內政部警政署刑事警察局九十四年六月二日
          刑鑑字第０九四００八一九八八號槍彈鑑定書一份可
          稽。
      ４、扣案之海洛因二十七包，淨重四一點三七公克（包裝
          重九點五０公克），純度百分之十三點九一，純質淨
          重五點七五公克，此有法務部調查局編號第0000
          00000號鑑定通知書一份在卷可稽。
      ５、扣案之安非他命十一包，淨重八八點一二公克（毛重
          九五點三三公克減包裝塑膠袋重七點零四公克減鑑定
          用罄零點一七公克），純度百分之九十三點一，純質
          淨重八二點零四公克（淨重八八點一二公克乘純質百
          分之九十三點一），此有內政部警政署刑事警察局九
          十四年六月二十八日刑鑑字第０九四００八二三四三
          號鑑定書一份在卷。
      ６、被告為警查獲時採尿送驗呈安非他命及嗎啡之陽性反
          應，此有台灣尖端先進生技醫藥股份有限公司九十四
          年六月一日所出具之濫用藥物檢驗報告及桃園縣政府
          警察局平鎮分局被採尿人姓名編號對照表各一份在卷
          。
      ７、桃園縣警察局平鎮分局九十四年五月二十一日搜索扣
          押筆錄。
      ８、扣案被告所有供施用毒品所用之電子秤一個、分裝杓
          子三支、分裝袋四十個。
      ９、相關照片十二張。
  貳、認定之理由：
    一、前述被告自白全部犯罪事實與上開其餘證據互核相符，
        堪信該自白與犯罪事實相符。
    二、本件事證明確，被告上開犯行，均洵堪認定。
乙、適用法律：
  壹、違反槍砲彈藥刀械管制條例部分：
    一、按槍砲彈藥刀械管制條例於九十四年一月二十六日修正
        公布，同年月二十八日生效，將原第十一條第四項（法
        定刑：一年以上七年以下有期徒刑，併科新臺幣七百萬
        以下罰金）持有其他可發射金屬或子彈具有殺傷力之各
        式槍砲罪，修正為以第八條第四項（法定刑：三年以上
        十年以下有期徒刑，併科新臺幣七百萬元以下罰金）處
        罰之，而被告持有上開改造手槍係自七十三年間起至九
        十四年五月二十一日被查獲止，其犯罪行為既繼續至上
        述被查獲時，此部分自應適用修正後之槍砲彈藥刀械管
        制條例第八條第四項之規定論處。
    二、核被告乙○○未經許可持有改造手槍，所為係犯修正後
        槍砲彈藥刀械管制條例第八條第四項之罪；另未經許可
        持有子彈，所為係犯同法第十二條第四項之罪。
    三、相像競合犯：被告以一行為觸犯前開二罪名，為想像競
        合犯，應依刑法第五十五條從一重之修正後槍砲彈藥刀
        械管制條例第八條第四項罪處斷。
  貳、違反毒品危害防制條例部分：
    一、被告於八十九年間，因施用毒品案件，經依臺灣桃園地
        方法院八十九年度毒聲字第五四九一號裁定移送觀察、
        勒戒結果，認有繼續施用毒品傾向，復經同法院以八十
        九年度毒聲字第五九八七號裁定送強制戒治，嗣經同院
        以九十年度毒聲字第七七二號裁定停止戒治，所餘戒治
        期間付保護管束，於九十年三月二十日出戒治處所，惟
        於停止戒治期間，因違反保護管束情節重大，經該院以
        九十年度毒聲字第二四三七號裁定撤銷停止戒治，迄九
        十一年九月十二日強制戒治始執行完畢。
        按觀察、勒戒或強制戒治執行完畢釋放後，五年內再犯
        第十條之罪者，檢察官應依法追訴，毒品危害防制條例
        第二十三條第二項定有明文，本件被告於上開強制戒治
        執行完畢後五年內再犯本件施用第一級及第二級毒品犯
        罪，自應依法追訴處罰。
    二、核被告施用第一級毒品，所為係犯毒品危害防制條例第
        十條第一項之罪；又施用第二級毒品，所為係犯毒品危
        害防制條例第十條第二項之罪。
    三、被告持有第一級毒品海洛因（純質淨重五點七五公克）
        及第二級毒品安非他命（純質淨重八二點零四公克），
        並分別進而施用，其持有上開毒品之低度行為（按其持
        有上開毒品數量超過行政院規定第一級毒品淨重在五公
        克以上，第二級毒品淨重十公克以上之標準，均應依毒
        品危害防制條例第十一條第四項加重其刑），應分別為
        施用之高度行為所吸收，均不另論罪。
    四、連續犯：又被告此部分均先後多次施用第一級及第二級
        毒品之犯行，時間緊接，犯罪構成要件相同，顯係基於
        概括犯意反覆為之，為連續犯，各應依刑法第五十六條
        以一罪論。
    五、併合處罰：被告所犯前開二罪間，犯意各別，犯罪構成
        要件不同，係裁判確定前犯數罪，應依刑法第五十條之
        規定併合處罰，
丙、科刑審酌：
  壹、主刑部分：
    一、法定加重原因：
      １、連續犯：被告施用第一級及第二級毒品之犯行均為連
          續犯，應依刑法第五十六條以一罪論，並各依法加重
          其刑。
      ２、累犯：查被告曾於前因違反槍砲彈藥刀械管制條例案
          件，經本院判處有期徒刑六月，併科罰金二萬元，甫
          於民國九十二年十月二十日縮短刑期執行完畢，此有
          臺灣高等法院被告全國前案紀錄表在卷可稽，其於五
          年以內再犯本件有期徒刑以上刑之前開三罪，均為累
          犯，應各依刑法第四十七之規定加重其刑。
      ３、被告連續施用第一級毒品及第二級毒品部分並各依刑
          法第七十條遞加重其刑。
    二、法定減輕原因：無。
    三、依刑法第五十七條，審酌被告下列事項：
      １、犯罪動機：槍彈部分據被告稱係好玩；施用毒品部分
          係因已成癮。
      ２、犯罪目的：槍彈部分據被告警訊稱係為防身；施用毒
          品部分係為解癮。
      ３、犯罪時未受到任何刺激。
      ４、犯罪手段無何實質惡劣侵犯他人之情狀，尚稱平和。
      ５、被告從事園藝工作，月收入約五至六萬元，目前與父
          母同住，與太太已離婚，育有一男一女，生活狀況尚
          屬正常。
      ６、被告有傷害（按判處有期徒刑一年四月）、違反槍砲
          彈藥刀械管制條例（分別判處有期徒刑一年六月、三
          月、六月）、違反麻醉藥品管理條例（分別判處有期
          徒刑六月、五月）、違反毒品危害防制條例（分別判
          處有期徒刑一年、六月）等八次前科紀錄，品行並不
          良好。
      ７、學歷為國中畢業，智識程度不高。
      ８、本件犯行並無實際被害人。
      ９、就持有槍彈部分危害社會甚鉅；施用毒品部分則屬自
          戕行為，僅有潛在的危險性。
      １０、犯罪後態度良好坦承犯行不諱，應已知所悔悟。
    四、科刑審酌情形：
      １、本件被告所犯違反槍砲彈藥刀械管制條例第八條第四
          項之罪，其法定本刑為三年以上十年以下有期徒刑，
          併科新臺幣七百萬元以下罰金，以有期徒刑三年為基
          本刑度。
          其有八次前科紀錄，以每二次前科紀錄酌加一月，此
          部分應酌加四月；又為累犯，應再酌加二月；另持有
          二枝改造手槍，應再酌加六月；又持有十四顆具殺傷
          力之子彈，以每顆子彈一月計算，再酌加十四月，共
          計二年二月。
          復審酌其自白此部分犯罪，尚知悔悟，應酌予減輕四
          月；又其智識程度不高，生活尚屬正常，且無實際被
          害人受害，故酌予減輕二月，共計六月。
          此部分兩相加減，被告即應受有期徒刑四年八月之宣
          告（三年加二年二月減六月）。
          併科罰金刑部分：以每枝改造手槍新台幣十萬元，每
          顆子彈一萬元計算，被告持有二枝改造手槍，十四顆
          子彈，被告即應受新台幣三十四萬元罰金刑之宣告（
          十萬乘二加十四萬）。
      ２、被告所犯違反毒品危害防制條例第十條第一項之罪，
          其法定本刑為六月以上五年以下有期徒刑，以有期徒
          刑六月為基本刑度。
          其有八次前科紀錄，以每二次前科紀錄酌加一月，此
          部分應酌加四月；又為累犯，再酌加二月；另為連續
          犯，再予遞加二月；又其持有之海洛因達二十七包（
          純質淨重五點七五公克），以純質淨重每一公克加重
          一月，應再酌加五月，共計十三月。
          復審酌其自白此部分犯罪，尚知悔悟，智識程度不高
          ，生活尚屬正常，且無實際被害人，屬自戕行為，應
          酌予減輕四月。此部分兩相加減，被告即應受有期徒
          刑一年三月之宣告（六月加十三月減四月）。
      ３、被告所犯違反毒品危害防制條例第十條第二項之罪，
          其法定本刑為三年以下有期徒刑，以有期徒刑二月為
          基本刑度。
          其有八次前科紀錄，以每二次前科紀錄酌加一月，此
          部分應酌加四月；又為累犯，再酌加二月；另為連續
          犯，再遞加二月；又其持有之安非他命十一包（純質
          淨重八二點零四公克），以純質淨重每十公克加重一
          月，應再酌加八月，共計十六月。
          復審酌其此部分自白犯罪，尚知悔悟，智識程度不高
          ，生活尚屬正常，且無實際被害人，屬自戕行為，應
          酌予減輕二月。此部分兩相加減，被告即應受有期徒
          刑一年四月之宣告（二月加十六月減二月）。
      ４、綜上，再依刑法第五十一條第五款之規定，定上開三
          罪主刑之應執行刑如主文所示。
    五、易服勞役：本件罰金刑部分，其總額折算逾六個月之日
        數，應依刑法第四十二條第三項規定定其易服勞役之折
        算標準。
  貳、從刑部分：
    一、褫奪公權：本院依被告違反槍砲彈藥刀械管制條例犯罪
        之性質認為有褫奪公權之必要，並依刑法第三十七條第
        二項予宣告褫奪公權三年。
    二、沒收：
      １、扣案之仿 BERETTA 廠 92FS型半自動手槍製造之改造
          手槍（含彈匣貳個）、仿 WALTHER 廠半自動手槍製
          造之改造手槍（含彈匣壹個）各一枝、口徑 9mm 制
          式子彈六顆、口徑 9mm 土造子彈五顆、口徑 8mm 土
          造子彈三顆（按本件扣案子彈雖因鑑定需要而試射九
          顆，惟並不影響其原為違禁物之性質，反之，苟不諭
          知沒收，則被告即得請求返還試射後其所有之彈頭及
          彈殼，其不合常理之處甚明），依槍砲彈藥刀械管制
          條例第四條第一項第一款、第二款、第五條之規定，
          均為違禁物，應依刑法第三十八條第一項第一款沒收
          之。
      ２、扣案之海洛因二十七包（淨重四十一點三七公克，純
          度百分之十三點九一，純質淨重五點七五公克）、安
          非他命十一包（淨重八八點一二公克，純度百分之九
          十三點一，純質淨重八二點零四公克），均應依毒品
          危害防制條例第十八條第一項前段，沒收銷燬之。
      ３、扣案之電子秤一個、分裝杓子三支、分裝袋四十個，
          為被告所有並供犯罪所用之物，業據被告供明在卷，
          爰依刑法第三十八條第一項第二款宣告沒收。
據上論斷，應依上開法條及刑事訴訟法第二百九十九條第一項前
段；刑法第十一條前段；現行法規所定貨幣單位折算新臺幣條例
第二條，判決如主文。
本案經檢察官林忠義到庭執行職務。
中　　華　　民　　國　　94　　年  　11  　月　 　4　　日
                  刑事第五庭    審判長法  官  陳健順
                                      法  官  楊惠芬
                                      法  官  劉兆菊
以上正本證明與原本無異。
如不服本判決，應於送達後10日內向本院提出上訴狀。
中　　華　　民　　國　　94　　年  　11  　月　 　4　　日
                                      書記官  馮玉玲
附錄論罪科刑法條：
修正後槍砲彈藥刀械管制條例第八條第四項、第十二條第四項。
毒品危害防制條例第十條第一項、第二項。
